臺灣板橋地方法院刑事判決　　　　　　　　　　　　　九十三年度訴字第七四五號
　　公　訴　人　臺灣板橋地方法院檢察署檢察官
　　被　　　告　甲○○
右列被告因槍砲彈藥刀械管制條例等案件，經檢察官提起公訴（九十三年度偵字第二
八一六號），被告於準備程序為有罪陳述，本院裁定以簡式審判程序判決如左：
    主  文
甲○○未經許可，持有可發射子彈具有殺傷力之改造玩具手槍，累犯，處有期徒刑壹
年貳月，併科罰金新臺幣壹萬元，罰金如易服勞役以新臺幣玖佰元即銀元佰元折算
壹日。扣案之毒品海洛因鑑驗後淨重壹點柒肆公克沒收銷燬；改造玩具手槍（含彈匣
壹個，槍枝管制編號0000000000）壹支、盛裝上開毒品海洛因之包裝袋壹
只均沒收。
    事  實
一、甲○○前曾於民國九十年、九十一年間因毒品危害防制條例案件，先後經本院、
    臺灣臺北地方法院分別判處有期徒刑三月、五月（以上二徒刑其後並經更定應執
    行刑七月）、六月確定，自九十一年二月十五日起接續執行，於九十二年三月六
    日（起訴書誤載為「九十二年三月七日」）縮刑期滿執行完畢。其後於九十三年
    一月下旬某日，在其臺北縣板橋市○○路○段二十三號三樓住處，發覺乙○○前
    於同年一月五日受綽號「阿雄」之成年男子蘇信聰（所涉本件違反槍砲彈藥刀械
    管制條例、毒品危害防制條例等罪嫌，尚未經檢察官分案偵辦）委託保管以塑膠
    袋包裝之不詳物品，遺留在其住處，經其打開檢視後發現內有可發射子彈具有殺
    傷力之改造玩具手槍（含彈匣一個，鑑定後槍枝管制編號為000000000
    0）一支、第一級毒品海洛因一包（鑑驗後淨重一‧七四公克，起訴書誤載為「
    一‧八公克」）及第二級毒品安非他命六包（總淨重四‧五公克）等物，詎其猶
    不知悔改，明知上開改造玩具手槍、毒品均係違禁物品，非一般人可無故持有，
    竟仍而基於不法持有上開槍枝、毒品等違禁物品之犯意，將上開槍枝、毒品等物
    留置持有，並通知乙○○到場處理，待乙○○到其上址住處後，始將上開槍枝交
    還乙○○自行處置，至上開毒品，二人則基於犯意聯絡，將之留置於甲○○上址
    行部分，另經檢察官起訴，由本院審結於九十三年八月十九日以九十三年度易字
    第三八六號刑事判決判處有期徒刑六月在案），毒品海洛因則供乙○○一人施用
    。嗣於九十三年二月四日晚上九時許，經警依法至甲○○上址住處搜索查獲其二
    人持有上開毒品，乙○○並自首其後非法寄藏上開改造玩具手槍之情，帶同警方
    至其藏匿槍枝處所，起出上開改造玩具手槍（含彈匣一個）一支報繳（乙○○所
    涉本件非法寄藏槍枝犯行部分，前業經本院先行審結，判處有期徒刑一年二月，
    併科罰金新臺幣三萬元在案；另其所涉施用第一級、第二級毒品犯行部分，另經
    檢察官起訴，亦已由本院於九十三年六月三十日以九十三年度訴字第六七八號刑
    事判決判處應執行有期徒刑十月在案），因而查獲上情。
二、案經臺北縣政府警察局中和分局報請臺灣板橋地方法院檢察署檢察官偵查起訴。
    理  由
一、按除被告所犯為死刑、無期徒刑、最輕本刑為三年以上有期徒刑之罪或高等法院
    管轄第一審案件者外，於第一次審判期日前之準備程序進行中，被告先就被訴事
    實為有罪之陳述時，審判長得告知被告簡式審判程序之旨，並聽取當事人、代理
    人、辯護人及輔佐人之意見後，裁定進行簡式審判程序，刑事訴訟法第二百七十
    三條之一第一項定有明文。經核本件被告甲○○所犯係死刑、無期徒刑、最輕本
    刑為三年以上有期徒刑以外之罪，其於準備程序中就被訴事實為有罪之陳述，經
    法官告知簡式審判程序之旨，並聽取公訴人、被告之意見後，本院爰依首揭規定
    ，合議裁定由受命法官獨任進行簡式審判程序，合先敘明。
二、訊據被告甲○○對於右揭犯罪事實坦承不諱，核與同案被告乙○○於警詢、偵審
    中供證情節大致相符，並有臺北縣政府警察局中和分局搜索、扣押筆錄、起獲上
    開槍枝現場照片、內政部警政署刑事警察局九十三年二月二十六日刑鑑字第○九
    三○○三○一五○號槍彈鑑定書、臺灣檢驗科技股份有限公司出具之被告甲○○
    濫用藥物尿液檢驗報告、法務部調查局對查獲毒品海洛因檢驗之鑑定通知書等附
    卷及上開改造玩具手槍（含彈匣一個）一支、第一級毒品海洛因一包（鑑驗後淨
    重一‧七四公克）及第二級毒品安非他命六包（總淨重四‧五公克）等物扣案可
    資佐證。是本件事證明確，被告上開持有改造槍枝、毒品犯行均堪認定，應予依
    法論科。
三、核被告甲○○上開所為，持有改造玩具手槍部分，係犯槍砲彈藥刀械管制條例第
    十一條第四項之非法持有具殺傷力改造槍枝罪，此部分公訴人認被告係犯同條項
    之非法「寄藏」具殺傷力槍枝罪嫌云云，然訊據被告甲○○供稱：伊通知乙○○
    過來後就將槍交給他處理等語，核與同案被告乙○○於本院審理時供證稱：甲○
    ○通知伊去拿槍後，是伊自行把槍藏起來，甲○○並未與伊商量要將槍藏起來等
    語情節相符（見本院九十三年七月六日準備程序筆錄），堪認被告甲○○與乙○
    ○並無共同寄藏槍枝之犯意聯絡，僅足認被告甲○○有持有上開槍枝之犯意，是
    公訴意旨上開所認，容有未洽，惟其起訴之基本事實同一，爰依法變更起訴法條
    。至其持有第一級毒品海洛因部分，則係犯毒品危害防制條例第十一條第一項之
    持有第一級毒品罪。又其所犯上開持有第一級毒品罪，與同案被告乙○○有犯意
    聯絡及行為分擔，為共同正犯。另被告甲○○持有第二級毒品安非他命行為，已
    為其後施用之高度行為所吸收，不另論罪。再其所犯上開非法持有改造槍枝及持
    有第一級毒品二罪，係一行為同時持有，觸犯數罪名，為想像競合犯，應從一重
    之非法持有改造槍枝罪處斷。又其前曾於九十年、九十一年間因毒品危害防制條
    例案件，先後經本院、臺灣臺北地方法院分別判處有期徒刑三月、五月（以上二
    徒刑其後並經更定應執行刑七月）、六月確定，自九十一年二月十五日起接續執
    行，於九十二年三月六日縮刑期滿執行完畢，此有臺灣高等法院被告全國前案紀
    錄表在卷可按，其於受有期徒刑執行完畢後，五年以內再犯本件有期徒刑以上之
    罪，為累犯，應加重其刑。爰審酌被告甲○○之素行、犯罪之動機、目的、手段
    、對社會治安所生危害情節、犯罪後坦承態度等一切情狀，量處如主文所示之刑
    ，罰金部分並諭知易服勞役之折算標準，以資懲儆。扣案之上開改造玩具手槍一
    支（含彈匣一個）係違禁物，爰依刑法第三十八條第一項第一款併予宣告沒收；
    另扣案之第一級毒品海洛因鑑驗後淨重一‧七四公克，係查獲之毒品，依毒品危
    害防制條例第十八條第一項前段規定，不問屬於犯人與否，應予沒收銷燬；至盛
    裝上開毒品海洛因之包裝袋一只，則係被告甲○○所有作為持有毒品海洛因所用
    之物，應另依刑法第三十八條第一項第二款規定併予宣告沒收。
據上論斷，應依刑事訴訟法第二百七十三條之一第一項、第二百九十九條第一項前段
、第三百條，槍砲彈藥刀械管制條例第十一條第四項，毒品危害防制條例第十一條第
一項、第十八條第一項前段，刑法第十一條前段、第二十八條、第五十五條、第四十
七條、第四十二條第二項、第三十八條第一項第一款、第二款，罰金罰鍰提高標準條
例第二條，現行法規所定貨幣單位折算新臺幣條例第二條，判決如主文。
本案經檢察官徐名駒到庭執行職務
中　　　華　　　民　　　國　　九十三　　年　　　八　　　月　　三十一　　日
                                    臺灣板橋地方法院刑事第十庭
                                        法  官  彭  全  曄
右正本證明與原本無異
如不服本判決應於送達後十日內向本院提出上訴狀
                                        書記官  梁  宜  庭
中      華      民      國    九十三    年      八      月    三十一    日
附錄本案論罪科刑法條全文：
槍砲彈藥刀械管制條例第十一條
未經許可，製造、販賣或運輸第四條第一項第一款所稱其他可發射金屬或
子彈具有殺傷力之各式槍砲者，處五年以上有期徒刑，併科新臺幣一千萬
元以下罰金。
未經許可，轉讓、出租或出借前項所列槍砲者，處三年以上十年以下有期
徒刑，併科新臺幣七百萬元以下罰金。
意圖供自己或他人犯罪之用，而犯前二項之罪者，處無期徒刑或七年以上
有期徒刑，併科新臺幣一千萬元以下罰金。
未經許可，持有、寄藏或意圖販賣而陳列第一項所列槍砲者，處一年以上
七年以下有期徒刑，併科新臺幣七百萬元以下罰金。
第一項至第三項之未遂犯罰之。
毒品危害防制條例第十一條
持有第一級毒品者，處三年以下有期徒刑、拘役或新臺幣五萬元以下罰金
。
持有第二級毒品者，處二年以下有期徒刑、拘役或新臺幣三萬元以下罰金
。
持有專供製造或施用第一、二級毒品之器具者，處一年以下有期徒刑、拘
役或新臺幣一萬元以下罰金。
持有毒品達一定數量者，加重其刑至二分之一，其標準由行政院定之。
